【裁判字號】    91,易,3178
【裁判日期】    920415
【裁判案由】    竊盜
【裁判全文】
臺灣高雄地方法院刑事判決              九十一年度易字第三一七八號
    公  訴  人  臺灣高雄地方法院檢察署檢察官
    被      告  丁○○
右列被告因竊盜案件，經檢察官聲請以簡易判決處刑（聲請簡易判決處刑書案號：九
十一年度偵字第一四二三五號），本院鳳山簡易庭認不宜以簡易判決處刑（九十一年
度鳳簡字第八七六號），移由本院刑事庭改依通常程序審理，本院判決如左：
    主  文
丁○○連續竊盜，累犯，處有期徒刑壹年貳月；並應於刑之執行前令入勞動場所強制
工作年。
    事  實
一、丁○○曾於民國八十七年間犯有竊盜案件，經臺灣高等法院高雄分院判處有期徒
    刑一年確定，甫於九十一年一月四日執行完畢；又曾於九十一年間犯有竊盜案件
    ，經本院鳳山簡易庭判處有期徒刑四月，如易科罰金，以三百元折算一日確定，
    甫於九十一年六月十六日徒刑執行完畢（構成累犯）。詎猶不知悔改，復意圖為
    自己不法之所有，於九十一年七月二日十七時十分許，在高雄市楠梓區○○○路
    二三八號「一級五金大賣場」店內，竊取富士接著劑八條，得手後藏置於口袋內
    ，正欲離去之際，為店主丙○○發覺報警而查獲，並當場扣得所竊取之富士接著
    劑八條（已返還被害人丙○○，以上為起訴之犯罪事實部分，於九十一年八月一
    日繫屬本院鳳山簡易庭九十一年度鳳簡字第八七六號）。
二、丁○○又承前意圖為自己不法所有之概括犯意，於九十一年八月六日十九時許，
    在高雄市楠梓區○○○路一九○巷二號「名婕實業股份有限公司」店內，竊取該
    公司陳列販賣之休閒褲二件（已返還被害人乙○○），得手後離去。再於同日十
    九時十分許，在高雄市楠梓區○○○路二○九號「威順便利超商」店內，竊取該
    店陳列販賣之三號電池三盒、螺絲起子工具組一盒、世家牌茶包一盒等物品（均
    已返還被害人甲○○），得手後離去。復於同日十九時三十五分許，在高雄市○
    ○區○○路一四八號「上永生鮮超市」店內，竊取該超市陳列販賣之金針菇一盒
    （已返還被害人戊○○），得手後離去。嗣經「上永生鮮超市」店員鐘雅玲發覺
    報警，為警於同年八月六日二十一時十分許，在高雄市○○區○○路一三七之十
    一號路旁，將丁○○逮獲，並扣得前開休閒褲二件、三號電池三盒、螺絲起子工
    具組一盒、世家牌茶包一盒、金針菇一盒等物（以上犯罪事實部分，原由檢察官
    以九十一年度偵字第一七○五五號偵查起訴，於九十一年八月十六日繫屬本院以
    九十一年度易字第二七六四號審理，於九十一年九月二十七日判決公訴不受理在
    案，惟尚未經移送併辦）。
二、案經高雄市政府警察局楠梓分局報告臺灣高雄地方法院檢察署檢察官偵查起訴。
    理  由
一、訊據被告丁○○對右揭犯罪事實均供認不諱，核與被害人丙○○、乙○○、甲○
    ○、戊○○及證人鍾雅聆等人於警訊中指訴遭竊盜之情節相符，復有贓物認領保
    管收據四紙、扣押物品清單二紙附於警卷可資佐證，足認被告之自白核與事實相
    符。事證明確，被告右揭竊盜犯行洵堪認定，應予依法論科。
二、核被告丁○○所為，係犯刑法第三百二十條第一項之竊盜罪。被告前開自九十一
    年八月六日十九時許起至同年八月六日二十一時十分許止，連續竊取休閒褲兩件
    、三號電池三盒、螺絲起子工具組一盒、世家牌茶包一盒、金針菇一盒等物之竊
    盜犯行，雖未經公訴人起訴及移送併辦，惟與前揭論罪科刑之起訴事實部分，既
    有連續犯之裁判上一罪關係，本院自得併予審理。又被告自九十一年七月二日十
    七時十分許起至同年八月六日二十一時十分許止之先後多次竊盜犯行，係時間緊
    接，手法相同，觸犯構成要件同一之罪名，顯係基於概括之犯意反覆為之，為連
    續犯，應依刑法第五十六條規定，論以連續竊盜一罪，並加重其刑。另被告曾於
    九十一年間犯有竊盜案件，經本院鳳山簡易庭判處有期徒刑四月，如易科罰金，
    以三百元折算一日確定，甫於九十一年六月十六日徒刑執行完畢，有臺灣高等法
    院被告全國前案紀錄表一紙附卷可稽，其於前受有期徒刑之執行完畢後，五年以
    內再犯本案有期徒刑以上之罪，為累犯，應依刑法第四十七條之規定，加重其刑
    ；被告所應處之刑有二種以上刑之加重原因，應依法遞加之。爰審酌被告現年三
    十八歲，教育程度為國小畢業，正值壯年時期，竟不思奮發向上以正當方法營生
    ，而屢以竊取他人財物之方式獲取不法利益，且有多次竊盜、服刑前科，猶不知
    悔改再犯本案竊盜犯行，其行為本不宜輕赦，然犯後已坦承犯行、頗有悔意，且
    所竊取之財物價值非高，並均已返還被害人，犯罪所生之危害尚非巨大等一切情
    狀，爰酌情量處如主文所示之刑，以示儆懲。末按，被告自七十一年間起即屢犯
    竊盜罪，經判決處刑交付執行後，迄未有所悔改，此有卷附上開前科紀錄表可按
    ，顯係有犯罪之習慣，本院認被告實有交付保安處分之必要，爰併諭知應於刑之
    執行前，令入勞動場所強制工作三年，以訓練謀生技能並養成勞動習慣，俾可遏
    止竊盜之再犯。
據上論斷，應依刑事訴訟法第二百九十九條第一項前段，刑法第五十六條、第三百二
十條第一項、第四十七條，竊盜犯贓物犯保安處分條例第三條第一項第一款，罰金罰
鍰提高標準條例第一條前段，判決如主文。
本案經檢察官黃俊嘉到庭執行職務。
中      華      民      國      九十二      年      四    月    十五    日
                                  臺灣高雄地方法院刑事第七庭
                                    法  官  柯  盛  益
右正本證明與原本無異。
如不服本判決，應於判決送達後十日內，向本院提出上訴狀。
                                        書記官  陳  昱  良
中      華      民      國      九十二      年      四    月    十五    日
附錄本案判決論罪科刑法條全文
中華民國刑法第三百二十條第一項：
意圖為自己或第三人不法之所有，而竊取他人之動產者，為竊盜罪，處五年以下有期
徒刑、拘役或五百元以下罰金。


司法院資訊處製作；財團法人民間司法改革基金會備份。
